臺灣高雄地方法院刑事裁定
111年度聲字第1175號
聲  請  人  臺灣高雄地方檢察署檢察官
受  刑  人  林○○


上列聲請人因受刑人數罪併罰有二裁判以上，聲請定其應執行刑
(111年度執聲字第940號)，本院裁定如下：
    主  文
林○○所犯如附表一所示之柒罪，所處各如附表一所載之刑，應執
行拘役肆拾日，如易科罰金，以新臺幣壹仟元折算壹日；又所犯
如附表二所示之貳罪，所處各如附表二所載之刑，應執行罰金新
臺幣伍仟元，如易服勞役，以新臺幣壹仟元折算壹日。
    理  由
一、聲請意旨略以：本件受刑人林○○因犯妨害名譽等罪，先後經
    判決確定各處如附表一、二所示之刑，應依刑法第50條、53
    條及第51條第6款、第7款，定其應執行刑，爰依刑事訴訟法
    第477條第1項聲請裁定等語。
二、按數罪併罰，有二裁判以上者，依刑法第51條之規定，定其
    應執行之刑；數罪併罰，分別宣告其罪之刑，宣告多數拘役
    者，比照前款定其刑期。但不得逾一百二十日；宣告多數罰
    金者，於各刑中之最多額以上，各刑合併之金額以下，定其
    金額，刑法第53條、第51條第6款、第7款分別定有明文。再
    易服勞役以新臺幣（下同）1千元、2千元或3千元折算1日；
    科罰金之裁判，應依前3項之規定，載明折算1日之額數，此
    觀刑法第42條第3項前段、第6項規定亦明。復按分屬不同案
    件之數罪併罰，倘一裁判宣告數罪之刑，曾經定其執行刑，
    再與其他裁判宣告之刑定其執行刑時，在法理上應受不利益
    變更禁止原則之拘束。又按法律上屬於自由裁量事項，尚非
    概無法律性之拘束，在法律上有其外部界限及內部界限。前
    者法律之具體規定，使法院得以具體選擇為適當裁判，此為
    自由裁量之外部界限。後者法院為自由裁量時，應考量法律
    之目的，法律秩序之理念所在，此為自由裁量之內部界限。
    法院為裁判時，二者均不得有所踰越。再數罪併罰而有二裁
    判以上，應定其應執行刑之案件，法院所為刑之酌定，固屬
    自由裁量事項，然對於法律之內、外部界限，仍均應受其拘
    束（最高法院91年台非字第32號、92年度台非字第187號判
    決意旨參照）。　
三、本件受刑人所犯如附表一、二所示之7罪、2罪，業經臺灣高
    等法院高雄分院及本院先後判處如附表一、二所示之刑，並
    於如附表一、二所示之日期分別確定在案，有臺灣高等法院
    被告前案紀錄表及附表一、二所列各該刑事判決在卷可稽，
    茲檢察官聲請定其應執行之刑，本院審核認聲請為正當，應
    定其應執行之刑。又受刑人所犯如附表一編號1至5、編號6
    至7所示之罪，固曾經分別定其應執行刑為拘役30日、拘役2
    0日，惟徵諸上開說明，受刑人既有上開附表一所示之罪應
    定其應執行刑，則上開所定之應執行刑即當然失效，本院自
    可更定附表一所示之罪之應執行刑。復依上開規定，本院就
    附表一、二所示各罪分別定其應執行刑，各不得逾越刑法第
    51條第6款、第7款所定法律之界限，即各不得重於附表一、
    二所示7罪、2罪之總和，其中附表一部分亦應受內部界限之
    拘束（即拘役50日）、附表二部分尚不得輕於附表二所示2
    罪之較重刑（即附表二編號1、2宣告刑欄所載之罰金均為3
    千元）。另考量受刑人如附表一、二所示各罪之整體犯罪情
    節、犯罪類型、侵害法益、被害人同一，併衡諸受刑人個人
    之應刑罰性與對於社會之整體危害程度，以及受刑人請求從
    輕量刑（見臺灣高雄地方檢察署111年度執聲字第940號卷附
    「臺灣高雄地方檢察署受刑人是否同意聲請定執行刑調查表
    」自明）等一切情狀。準此，受刑人所犯如附表一、二所示
    之罪分別定其應執行刑各如主文所示，又因受刑人所犯如附
    表一、二所示之各罪，合於數罪併罰之要件，且各得易科罰
    金（經確定裁判宣告之易科罰金折算標準均為新臺幣1千元
    折算1日）、易服勞役（經確定裁判宣告之易服勞役折算標
    準均為新臺幣1千元折算1日），爰依刑法第41條第1項前段
    、第42條第3項前段之規定，各諭知易科罰金、易服勞役之
    折算標準如主文所示。至如附表一編號1至5、附表二編號1
    部分雖已執行完畢，仍應與其他部分定其應執行刑，再於檢
    察官執行時扣除已執行之部分，自不待言。
據上論斷，應依刑事訴訟法第477條第1項，刑法第50條、第53條
、第51條第6款、第7款、第41條第1項前段、第42條第3項前段，
裁定如主文。
中　　華　　民　　國　　111 　年　　8 　　月　　18　　日
                  刑事第十二庭  法　官  李承曄
以上正本證明與原本無異。
如不服本裁定，應於送達後5日內，向本院提出抗告狀。
中　　華　　民　　國　　111 　年　　8 　　月　　18　　日
                                書記官  陳美月
附表一：
編號  罪 名 宣告刑 犯罪日期 最後事實審  確定判決  備  註     法院、案號 判決日期 法院、案號 確定日期  1      公然侮辱                              拘役10日，如易科罰金，以新臺幣1 仟元折算1 日 107.2.19                                                 高雄高分院110年度上易字第435號                                                   110.11.25                                              高雄高分院110年度上易字第435號                                                      110.11.25                                              編號1至5曾經定其應執行刑為拘役30日。                                                                                                                                              2      公然侮辱                              拘役10日，如易科罰金，以新臺幣1 仟元折算1 日 107.3.6                                                 高雄高分院110 年度上易字第435號                                 110.11.25                                    高雄高分院110 年度上易字第435號                           110.11.25  3      公然侮辱                              拘役10日，如易科罰金，以新臺幣1 仟元折算1 日 107.4.2           高雄高分院110 年度上易字第435號                                                    110.11.25                                                 高雄高分院110 年度上易字第435號                                                    110.11.25  4 公然侮辱    拘役10日，如易科罰金，以新臺幣1 仟元折算1 日 107.5.11 高雄高分院110 年度上易字第435號    110.11.25 高雄高分院110 年度上易字第435號    110.11.25  5 公然侮辱    拘役10日，如易科罰金，以新臺幣1 仟元折算1 日 108.7.6 高雄高分院110 年度上易字第435號    110.11.25 高雄高分院110 年度上易字第435號    110.11.25  6 誹謗 拘役15日，如易科罰金，以新臺幣1 仟元折算1 日 108.9.4 高雄地院111年度簡上字第2號 111.4.26(聲請書所附「受刑人林○○並應執行刑案件一覽表」誤載為「110.11.4」) 高雄地院111年度簡上字第2號 111.4.26 編號6至7曾經定其應執行刑為拘役20日。    7 誹謗 拘役15日，如易科罰金，以新臺幣1 仟元折算1 日 108.9.20 高雄地院111年度簡上字第2號 111.4.26(聲請書所附「受刑人林○○並應執行刑案件一覽表」誤載為「110.11.4」) 高雄地院111年度簡上字第2號 111.4.26  
附表二：
編號 罪 名 宣告刑 犯罪日期 最後事實審  確定判決  備  註     法院、案號 判決日期 法院、案號 確定日期  1 毀棄損壞 罰金新臺幣3仟元，如易服勞役，以新臺幣1 仟元折算1 日 108.4.8 高雄高分院110年度上易字第435號 110.11.25 高雄高分院110 年度上易字第435號 110.11.25  2 公然侮辱 罰金新臺幣3仟元，如易服勞役，以新臺幣1 仟元折算1 日 108.9.22 高雄地院111年度簡上字第2號 111.4.26(聲請書所附「受刑人林○○並應執行刑案件一覽表」誤載為「110.11.4」) 高雄地院111年度簡上字第2號 111.4.26